【裁判字號】    88,上訴,4168
【裁判日期】    890107
【裁判案由】    毒品危害防制條例
【裁判全文】
臺灣高等法院刑事判決                          八十八年度上訴字第四一六八號
    上  訴  人
    即  被  告  甲○○
    選任辯護人  李晉安
右上訴人因毒品危害防制條例案件，不服臺灣板橋地方法院八十八年度訴字第九八四
號，中華民國八十八年七月十五日第一審判決（起訴案號：臺灣板橋地方法院檢察署
八十八年度偵字第六六○二號）提起上訴，本院判決如左：
    主  文
上訴駁回。
    事  實
一、甲○○曾於民國（下同）八十五年間因違反麻醉藥品管理條例案件，經台灣高等
    法院台南分院判處有期徒刑七月，又於八十六年間因違反麻醉藥品管理條例案件
    ，經台灣雲林地方法院判處有期徒刑八月，嗣經聲請裁定應執行有期徒刑一年一
    月，於八十六年九月四日執行完畢，仍不知悔改，復基於概括之犯意，連續於八
    十七年十一、十二月間，及八十八年三月八、九日，在台北縣三重市○○○路八
    巷二十二號十樓居所等處，多次無償轉讓第二級毒品安非他命 (重量不詳) 予鄭
    建工施用。嗣於八十八年三月十日，經警在台北市○○街、汀洲路分別查獲鄭建
    工及甲○○，而查知上情。
二、案經台北縣警察局中和分局報請台灣板橋地方法院檢察署檢察官偵查起訴。
    理  由
一、上訴人即被告甲○○於原審訊問時否認有轉讓安非他命予鄭建工吸用之犯行，辯
    稱：是伊與鄭建工合資購買安非他命，放在伊處，鄭建工再向伊拿安非他命去施
    用，伊並未無償轉讓安非他命予鄭建工云云。經查：右揭無償轉讓安非他命之犯
    罪事實，業據被告於偵查時供認不諱 (見偵查卷第六十、八十七頁) ，核與同案
    被告鄭建工於警訊、偵查時供稱自被告處無償受讓安非他命之情相符 (見偵查卷
    第十五、五十八、六十、八十三頁) ，可見被告確曾多次無償轉讓安非他命予鄭
    建工施用甚明。嗣被告於原審審理時翻異前詞，改稱是與鄭建工合資購買安非他
    命，鄭建工再向伊拿去施用云云，鄭建工到庭證述時亦附和被告之供詞，謂其是
    與被告一起出錢購買安非他命，再向被告拿安非他命來施用云云，均不足取。本
    件事證明確，被告之犯行足堪認定。
二、查毒品危害防制條例於八十六年十月三十日經立法院三讀通過，嗣於八十七年五
    月二十日經總統公布，於八十七年五月二十二日零時起生效施行後，安非他命依
    該條例第二條第二項第二款規定，屬於第二級毒品，被告轉讓第二級毒品安非他
    命之行為，係犯毒品危害防制條例第八條第二項之罪。被告轉讓安非他命前之非
    法持有安非他命之低度行為，應為其轉讓之高度行為吸收，不另論罪。又被告先
    後多次犯行，時間緊接，觸犯同一罪名，顯係基於概括犯意而為，應依連續犯之
    規定論以一罪，並依法加重其刑。查被告曾於八十五年間因違反麻醉藥品管理條
    例案件，經台灣高等法院台南分院判處有期徒刑七月，又於八十六年間因違反麻
    醉藥品管理條例案件，經台灣雲林地方法院判處有期徒刑八月，嗣經聲請裁定應
    執行有期徒刑一年一月，於八十六年九月四日執行完畢，有台灣高等法院檢察署
    刑案紀錄簡覆表附卷可按，其於五年內再犯本件有期徒刑以上之罪，為累犯，應
    依法遞加重其刑。
三、原審以被告犯罪明確，同此事實認定，而適用毒品危害防制條例第八條第二項，
    刑法第十一條前段、第五十六條、第四十七條，並審酌被告之素行狀況、犯罪之
    動機、手段、目的、所生危害及犯罪後之態度等一切情狀，量處有期徒刑壹年，
    認事用法，核無不合。上訴意旨仍執陳詞否認有轉讓安非他命予鄭建工吸用，而
    指摘原判決不當，尚非有理由，應予駁回。
四、被告經合法傳喚，無正當理由不到庭，爰不待其陳述，逕行判決之。
五、台灣桃園地方法院檢察署移送併辦八十八年偵緝字第四七九號毒品危害防制條例
    案件，與本件並無裁判上一罪關係，尚無由併辦，應退回由該管檢察官另行偵查
    ，附為敘明。
據上論斷，應依刑事訴訟法第三百六十八條、第三百七十一條，判決如主文。
本案經檢察官柯晴男到庭執行職務。
中     華     民     國    八十九   年        一      月        七      日
                             臺灣高等法院刑事第十二庭
                                 審判長法  官  劉  景  星
                                       法  官  陳  博  志
                                       法  官  陳  志  洋
右正本證明與原本無異。
如不服本判決應於收受送達後十日內向本院提出上訴書狀，其未敘述上訴之理由者並
得於提起上訴後十日內向本院補提理由書（均須按他造當事人之人數附繕本）。
                                       書記官  顧倪 淑 貞
中     華     民     國    八十九   年        一      月       十       日
附錄本案論罪科刑法條全文：
毒品危害防制條例第八條
轉讓第一級毒品者，處一年以上七年以下有期徒刑，得併科新台幣一百萬元以下罰金
。
轉讓第二級毒品者，處六月以上五年以下有期徒刑，得併科新台幣七十萬元以下罰金
。
轉讓第三級毒品者，處三年以下有期徒刑，得併科新台幣三十萬元以下罰金。
前三項之未遂犯罰之。


司法院資訊處製作；財團法人民間司法改革基金會備份。
